ACORDAO-COMPLETO-2340634

ACÓRDÃO DE RELAÇÃO

ACÓRDÃO DE RELAÇÃO 1191/2019 ATA 3/2019 - PRIMEIRA CÂMARA

Acórdão 1191/2019-TCU-Primeira Câmara
Os Ministros do Tribunal de Contas da União, reunidos em sessão da Primeira Câmara, tendo em vista que os efeitos financeiros dos atos de concessão em análise se exauriram antes de seu processamento pela Corte, ACORDAM, por unanimidade, com fundamento no art. 143, inciso II, do Regimento Interno, c/c o art. 7º da Resolução TCU nº 206, de 24/10/2007, em considerar prejudicados, por perda de objeto, os atos constantes deste processo, de acordo com os pareceres emitidos nos autos:
1. Processo TC-Processo 027.862/2018-6 (ATOS DE ADMISSÃO) 
	1.1. Interessados: Evandro Maciel Orlando Pereira (XXX.518.027-XX) ; Evelyn Caroline Nascimento Lavor (XXX.757.587-XX) ; Fabiana Maria de Oliveira (XXX.618.037-XX) ; Fabio Silva Rangel de Oliveira (XXX.083.017-XX) ; Fabio de França Moreira (XXX.844.937-XX) ; Fabricia Barbosa da Silva Sobrinho (XXX.347.257-XX) ; Fani Abezgauz (XXX.072.917-XX) ; Fernanda Mariz do Amaral das Neves (XXX.153.587-XX) ; Fernanda Pinheiro de Almeida Freitas (XXX.800.277-XX) ; Fernanda Regina Rocha Caldas (XXX.799.357-XX) ; Flávia Soares de Siqueira (XXX.827.757-XX) ; Flávia dos Santos Soares (XXX.266.777-XX) ; Francisco Luiz de Carvalho (XXX.021.236-XX) ; Francler Luiz Braz Toledo (XXX.049.287-XX) ; Gabriel Saldanha de Medeiros (XXX.587.137-XX) ; Gabriela Montez Holanda da Silva (XXX.266.957-XX) ; Gabriela Souza Neto Pimenta (XXX.613.246-XX) ; Gedalva Melo da Vitoria (XXX.536.417-XX) ; Germana Lucia de Araujo (XXX.675.067-XX) ; Gilda Moreira dos Santos (XXX.570.017-XX) 
	1.2. Órgão/Entidade: Colégio Pedro II
	1.3. Relator: Ministro Walton Alencar Rodrigues
	1.4. Representante do Ministério Público: Procurador Rodrigo Medeiros de Lima
	1.5. Unidade Técnica: Secretaria de Fiscalização de Pessoal (SEFIP) .
	1.6. Representação legal: não há.
	1.7. Determinações/Recomendações/Orientações: não há.

Primeira Câmara

Colégio Pedro II

Evandro Maciel Orlando Pereira (XXX.518.027-XX); Evelyn Caroline Nascimento Lavor (XXX.757.587-XX); Fabiana Maria de Oliveira (XXX.618.037-XX); Fabio Silva Rangel de Oliveira (XXX.083.017-XX); Fabio de França Moreira (XXX.844.937-XX); Fabricia Barbosa da Silva Sobrinho (XXX.347.257-XX); Fani Abezgauz (XXX.072.917-XX); Fernanda Mariz do Amaral das Neves (XXX.153.587-XX); Fernanda Pinheiro de Almeida Freitas (XXX.800.277-XX); Fernanda Regina Rocha Caldas (XXX.799.357-XX); Flávia Soares de Siqueira (XXX.827.757-XX); Flávia dos Santos Soares (XXX.266.777-XX); Francisco Luiz de Carvalho (XXX.021.236-XX); Francler Luiz Braz Toledo (XXX.049.287-XX); Gabriel Saldanha de Medeiros (XXX.587.137-XX); Gabriela Montez Holanda da Silva (XXX.266.957-XX); Gabriela Souza Neto Pimenta (XXX.613.246-XX); Gedalva Melo da Vitoria (XXX.536.417-XX); Germana Lucia de Araujo (XXX.675.067-XX); Gilda Moreira dos Santos (XXX.570.017-XX)

WALTON ALENCAR RODRIGUES

não há.

Procurador Rodrigo Medeiros de Lima

ATOS DE ADMISSÃO (ADS)

Secretaria de Fiscalização de Pessoal (SEFIP).